【裁判字號】    98,聲,1548
【裁判日期】    981207
【裁判案由】    停止強制執行
【裁判全文】
臺灣桃園地方法院民事裁定              98年度聲字第1548號
聲  請  人  鑫鈿機器廠股份有限公司
法定代理人  乙○○
相  對  人  楹泰有限公司
法定代理人  甲○○
上列當事人間聲請停止強制執行事件，本院裁定如下：
    主  文
聲請人供擔保新臺幣伍拾壹萬捌仟元後，本院九十八年度司執字
第三五四○○號清償債務事件關於如附表所示動產之強制執行程
序，於本院九十八年度訴字第二○○三號第三人異議之訴事件判
決確定或終結前，應暫予停止。
    理      由
一、按有回復原狀之聲請，或提起再審或異議之訴，或對於和解
    為繼續審判之請求，或提起宣告調解無效之訴，撤銷調解之
    訴，或對於法院依強制執行法第4 條第1 項第5 款之裁定提
    起抗告時，法院因必要情形或依聲請定相當並確實擔保，得
    為停止強制執行之裁定，強制執行法第18條第2 項定有明文
    。所謂必要情形，係指不停止執行將發生不能或難以回復原
    狀之損害。有無必要之情形由法院依職權決定之。法院於決
    定時，應斟酌第三人異議之訴、再審之訴等是否顯無理由，
    將來勝訴後是否發生不能或難以回復之損害等，以決定是否
    應裁定停止執行。再按法院因債務人之聲請，依法定相當並
    確實之擔保，得為停止強制執行之裁定，債務人本此裁定所
    供擔保，係以擔保債權人因債務人聲請停止強制執行不當可
    能遭受之損害得獲賠償為目的，乃兼顧債權人與債務人之權
    益，並非增加債務人之額外負擔（司法院大法官會議釋字第
    403 號解釋意旨參照），是法院定此項擔保，其數額應依標
    的物停止執行後，債權人未能即時受償或利用該標的物所受
    之損害額，或其因另供擔保強制執行所受之損害額定之，非
    以標的物之價值或其債權額為依據（最高法院91年度台抗字
    第113 號裁定參照）。
二、本件聲請意旨略以：相對人與第三人史密斯製革廠有限公司
    （下稱史密斯製革公司）間本院98年度司執字第35400 號強
    制執行事件所查封之10尺削肉機2 台（動產查封編號第1 號
    ，下稱系爭機具），前曾經本院以97年度訴字第2196號判決
    命史密斯製革公司返還予聲請人，且該判決已確定在案，是
    系爭機具確為聲請人所有，聲請人於民國98年10月20日業另
    行具狀提起第三人異議之訴。前開強制執行程序一旦續行，
    系爭機具遭拍賣後勢難回復原狀，縱將來聲請人所提前開第
    三人異議之訴獲得勝訴判決，亦已對聲請人造成無法回復之
    損害，為此，聲請人按強制執行法第18條第2 項之規定及臺
    灣最高法院93年度台抗字第723 號及85年度台抗字第586 號
    民事裁定意旨，聲請裁定停止本院98年度司執字第35400 號
    清償債務事件關於附表所示動產之強制執行程序等語，並提
    出最高法院93年度台抗字第723 號民事裁定、85年度台抗字
    第586 號民事裁定、本院民事執行處98年7 月17日桃院永98
    司執十字第35400 號函、本院97年度訴字第2196號民事判決
    暨確定證明書、民事第三人異議之訴狀（以上皆為影本）各
    1 份為證。
三、經查，本院依職權調取98年度司執字第35400 號強制執行事
    件及98年度訴字第2003號第三人異議之訴事件等本院卷宗審
    核後，認聲請人就其所提起之第三人異議之訴事件，如能獲
    得勝訴判決確定，相對人即不得對聲請人所有如附表所示之
    財產為強制執行，為免聲請人將來訴訟判決確定或終結（撤
    回起訴、和解）後，受有無法回復原狀之損害，其聲請於上
    開訴訟事件判決確定或終結前，暫予停止本院98年度司執字
    第35400 號清償債務事件關於系爭機具之強制執行程序，為
    有理由，應予准許。惟為確保相對人因聲請人聲請停止強制
    執行不當可能遭受之損害得獲賠償，並兼顧兩造之權益，故
    本院爰許聲請人為相對人提供相當並確實之擔保後，停止上
    開強制執行程序。又相對人聲請執行之系爭機具於執行程序
    中經評定價值為新台幣（下同）2,590,000 元，此有桃園縣
    機器商業同業公會鑑定報告書1 份附於前開強制執行卷宗可
    稽，而聲請人提起之前開第三人異議之訴事件，係適用通常
    訴訟程序事件，所涉及訴訟標的之金額或價額甚高，得上訴
    第三審，本院參考各級法院辦案期限實施要點規定，第一、
    二、三審訴訟程序審判案件之辦案期限分別為1 年4 個月、
    2 年、1 年，可見本案判決待確定之期間約為4 年4 個月，
    故停止上開強制執行程序之期間亦約為4 年4 個月，本院認
    以4 年之期間計算為宜，故相對人如因上開強制執行程序暫
    予停止，可能受到之損害，應為上開債權額未能即時獲償所
    受之利息損失，計算後之擔保金額應為518,000 元（即2,59
    0, 000×5 ％×4 ＝518,000 ）；是聲請人提供518,000 元
    之擔保金後，本院98年度司執字第35400 號強制執行程序，
    於本院98年度訴字第2003號第三人異議之訴事件判決確定或
    終結前，暫予停止。
四、依強制執行法第18條第2項，裁定如主文。
中    華    民    國    98    年    12    月    7     日
                  民事第一庭    法  官  林哲賢
以上正本證明與原本無異
如對本裁定抗告，應於收受裁定正本送達後10日內向本院提出抗
告狀，並繳納抗告裁判費新台幣1,000 元。
中    華    民    國    98    年    12    月    7     日
                                書記官  陳佳彬
┌─────────────────────────────────────────┐
│附表：                                                                            │
├─────────────┬────┬───┬───┬──────┬───┬───┤
│本院98年度司執字第35400 號│物品名稱│單  位│數  量│物品所在地  │最低拍│備  考│
│強制執行事件動產附表編號  │        │      │      │            │賣價格│      │
├─────────────┼────┼───┼───┼──────┼───┼───┤
│1                         │削肉機  │台    │2     │桃園縣大園鄉│      │GF404 │
│                          │        │      │      │民生路117 號│      │      │
└─────────────┴────┴───┴───┴──────┴───┴───┘


司法院資訊處製作；財團法人民間司法改革基金會備份。
